Inventaris van de archieven van het Gerechtshof te 's-Gravenhage (1930) 1945-1979 (1986), de Raad van Beroep van de Directe Belastingen (1935) 1940-1957 en het Scheidsgerecht van de Vermogensaanwasbelasting 1949-1957
Nationaal Archief, Den Haag
- Raad van Beroep voor Directe Belastingen, II
  - Alfabetische klappers van behandelde beroepschriften van ondernemingsbelasting, 1943-1955; 2015-2017; 2 banden
    Deze klappers zijn een ingang op de inventarisnummers 2012 - 2014.
    - 1943-1950, 2015
    - 1951-1955, 2016
    - Uitspraken van de behandelde beroepschriften van belasting van de Dode hand, 1935-1939, 2017; 1 omslag
  - Uitspraken van de behandelde beroepschriften van ondernemingsbelasting, 1943 -1955; 2018-2019; 2 pakken
    - 1943 - 1950 volgnummers 1 - 147, 2018
    - 1951 - 1955 volgnummers 8 - 11, 2019
  - Registers van inschrijving van vermogenaanwasbelasting en vermogensheffing ineens, 1948-1956; 2020-2021; 2 delen
    Vermogensaanwasbelasting werd afgekort met de letters VAB en Vermogenaanwasbelasting ineens met VHI.
    - 1948 jun - 1 volgnr. 1 - 1953 sept - 9 volgnr. 102, 2020
    - 1953 sept - 18 volgnr. 1 - 1956 aug - 11 volgnr. 25, 2021
  - Alfabetische ingangsregisters van behandelde beroepschriften van vermogenaanwasbelasting en vermogensheffing ineens, 1948-1956; 2022-2023
    Deze klappers zijn een ingang op inventarisnummers 2048 - 2049
    - 1948-1953, 2022
    - 1954-1956, 2023
  - Uitspraken van de behandelde beroepschriften van vermogensaanwasbelasting en vermogensheffing ineens, 1948-1956; 2024-2025; 2 pakken
    - 1948 - 1951 volgnummers 1 - 121, 2024
    - 1952 - 1956 volgnummers 1 - 21, 2025
  - Registers van inschrijving van behandelde beroepschriften van loon-, vereveningsheffing- en commissarissenbelasting, 1941-1957; 2026-2028; 3 banden
    - 1941 febr - 24 volgnr. 1 - 1948 dec - 7 volgnr. 143, 2026
      Achter dit register zijn de beroepschriften van commissarissenbelastingen van de jaren 1941 - 1947 (nummer 3) ingeschreven.
    - 1948 dec - 1 volgnr. 144 - 1955 mrt - 30 volgnr. 18, 2027
      Achter dit register zijn drie beroepschriften van commissarissenbelastingen uit de jaren 1952-1955 ingeschreven.
    - 1955 apr - 9 volgnr. 19 - 1957 febr - 12 volgnr. 8, 2028
  - Alfabetische ingangsregisters van behandelde beroepschriften van loon-, vereveningsheffing- en commissarissenbelasting, 1941-1957; 2029-2030; 2 delen
    Deze klappers zijn een ingang op de inventarisnummers 2026 - 2028.
    - 1941-1950, 2029
    - 1951-1957, 2030
  - Uitspraken van de behandelde beroepschriften van loon-, vereveningsheffing- en commissarissen-belasting, 1948 -1957; 2031-2032; 2 pakken
    Deze dossiers worden afgekort met lettter L (= Loon).
    - 1941 - 1949 volgnr. 1 - 150, 2031
    - 1950 - 1957 volgnr. 1 - 17, 2032
  - Registers van inschrijving van behandelde beroepschriften van plaatselijke belastingen, 1938-1957; 2033-2035; 2 banden
    In dit register werden beroepschriften van hondenbelasting, vermakelijkelijkheidsbelasting, precariorecht, rioleringsbelasting, straatbelasting, vergunningrecht, grondbelasting, huisvuil, parkeergeld en schoolgeldaanslag ingeschreven
    - 1938 jun - 13 volgnr. 317 - 1948 dec - 28 volgnr. 27, 2033
    - 1949 jan - 17 volgnr. 1 - 1957 febr - 25 volgnr. 1, 2034
    - Uitspraken van behandelde beroepschriften van plaatselijke belastingen, 1940-1957, 2035; 1 pak
      Vanaf 1948 kan men inventarisnummer 2065 gebruiken als ingang.
      Men gebruikte de onderstaande afkortingen: H= Hondenbelasting; Pre = Precario, R = Rioleringsbelasting of reinigingsrechten, S(tr) = Straatbelasting, S (ch) = Schoolgeld, V = Vermakelijkheidsbelasting en W = Wegenbelasting.
  - Register van inschrijving van behandelde beroepschriften van winstbelasting vennootschapsbelasting, geblokkeerde markenbelasting, geldzuivering, herkapitalisatie en dividendbelasting, 1941-1957; 2036; 1 band
  - Alfabetische ingangsregister van behandelde beroepschriften van winstbelasting vennootschapsbelasting, geblokkeerde markenbelasting, geldzuivering herkapitalisatie en dividendbelasting en plaatselijke belastingen, 1941-1957; 2037; 1 band
    Vanaf 1948 als toegang voor plaatselijke belastingen te gebruiken
  - Uitspraken van behandelde beroepschriften van Dividend- en Tantièmebelasting, 1936 -1941, 1948; 2038; 1 omslag
    Van 1948 zijn slechts twee akten bewaard.
  - Uitspraken van behandelde beroepsschriften van winstbelasting en super-dividendbelasting en geblokkeerde Markenbelasting, 1941-1948; 2039; 1 pak
  - Uitspraken van behandelde beroepsschriften van vennootschapsbelasting, 1943 1956; 2040; 1 pak
- Scheidsgerecht voor de Vermogensaanwasbelasting kamer 's-Gravenhage, III
  - Register van ingekomen en uitgaande stukken van het Scheidsgerecht van de Vermogensaanwasbelasting, 1949-1957; 2041; 1 deel
  - Register van inschrijving van behandelde beroepschriften van voorlopige aanslagen in de Vermogensaanwasbelasting, 1949-1956; 2042; 1 band
  - Alfabetische ingangsregister van behandelde beroepschriften van voorlopige aanslagen in de Vermogensaanwasbelasting, 1949-1956; 2043; 1 band
    Deze klapper is een toegang op inventarisnummer 2042.
  - Uitspraken van behandelde beroepsschriften tegen voorlopige aanslagen in de Vermogensaanwasbelasting, 1949-1954; 2044; 1 pak
  - Notulen van behandelde beroepsschriften van Vennootschapsbelasting, 1950-1954; 2045; 1 omslag
- Commissie van Toezicht bij het Jeugdhuis van Bewaring "de Sprang", IV
  - Notulen van de de Commissie van Toezicht en de verslagen van de maandcommissaris bij het Jeugdhuis van Bewaring "de Sprang", die als bijlagen bij de vergaderstukken van de Commissie van Toezicht dienden, 1970-1979; 2046; 1 pak
  - Jaarverslagen van de Commissie van Toezicht bij het Jeugdhuis van Bewaring "de Sprang", 1970-1979; 2047; 1 omslag